【裁判字號】    95,訴,1858
【裁判日期】    951229
【裁判案由】    毒品危害防制條例
【裁判全文】
臺灣臺北地方法院刑事判決              95年度訴字第1858號
公  訴  人  臺灣臺北地方法院檢察署檢察官
被      告  甲○○
                    （現於臺灣桃園女子監獄執行中）
上列被告因違反毒品危害防制條例案件，經檢察官提起公訴（九
十五年度毒偵字第二九三三號），嗣於本院準備程序中，被告就
被訴事實為有罪之陳述，經本院合議庭認為適當後，裁定由受命
法官獨任進行簡式審判程序，判決如下：
    主      文
甲○○施用第一級毒品，累犯，處有期徒刑拾月。扣案第一級毒
品海洛因（不含包裝袋，淨重零點玖捌公克）沒收銷燬；包裝前
開海洛因之包裝袋壹個沒收。
    事      實
一、甲○○前於民國八十七年間因施用毒品案件，經臺灣高等法
    院以八十七年度上訴字第二六三三號裁定送勒戒處所觀察、
    勒戒，因有繼續施用毒品傾向，乃於八十七年十月十二日裁
    定送戒治處所施以強制戒治，並於八十八年二月二十四日裁
    定停止戒治，所餘戒治期間付保護管束，期間因再度施用毒
    品案件，經臺灣高等法院於八十八年九月十四日裁定撤銷停
    止戒治，令入戒治處所施以強制戒治，並於八十九年七月七
    日戒治期滿執行完畢出監，由臺灣高等法院以八十七年度上
    訴字第二六三三號判決免刑確定；嗣又因施用毒品案件，經
    本院以八十九年度毒聲字第二七一一號裁定送戒治處所施以
    強制戒治，於九十年十一月三日戒治期滿執行完畢出監，並
    經臺灣板橋地方法院以九十年度訴字第二九六號判決有期徒
    刑七月確定，於九十一年七月十八日縮刑期滿執行完畢，於
    翌日出監（此部分於本件構成累犯）。復因施用第一級毒品
    ，經本院以九十四年度訴字第一五○○號判處有期徒刑九月
    ，嗣經臺灣高等法院以九十五年度上訴字第三七八號撤銷原
    判決，仍判處有期徒刑九月，於九十五年五月一日確定（尚
    未執行完畢）。詎甲○○仍不知悔改，又基於施用第一級毒
    品海洛因之犯意，於九十五年十月十六日中午十二時許，在
    其臺北縣土城市○○街六巷五號三樓住處施用第一級毒品海
    洛因一次，嗣於同日下午四時十分許，為警在臺北市○○區
    ○○街一九五號前查獲，並扣得其所有之第一級毒品海洛因
    一包（海洛因淨重○‧九八公克）。
二、案經臺北市政府警察局萬華分局報請臺灣臺北地方法院檢察
    署檢察官偵查起訴，嗣於本院準備程序中，甲○○就被訴事
    實為有罪之陳述，本院改依簡式審判程序審理。
    理      由
一、訊據被告甲○○對於上開事實坦承不諱（見本院九十五年十
    二月十八日準備程序筆錄及同日簡式審判筆錄），且其於九
    十五年十月十六日為警查獲後所採集之尿液，檢驗結果係呈
    現嗎啡及可待因類藥物陽性反應，有臺灣尖端先進生技醫藥
    股份有限公司九十五年十月二十七日濫用藥物檢驗報告一紙
    在卷可稽（見偵卷第四一頁）；另其為警查獲所扣得之白粉
    一包，經鑑驗確含有第一級毒品海洛因成分（淨重○‧九八
    公克），亦有法務部調查局九十五年十一月十九日調科壹字
    第○九五二三○三九五六○號鑑定書一紙附卷可按（見本院
    卷第十六頁），足證被告前揭出於任意性之自白與事實相符
    。又被告前於八十七年間因施用毒品案件，經臺灣高等法院
    以八十七年度上訴字第二六三三號裁定送勒戒處所觀察、勒
    戒，因有繼續施用毒品傾向，乃於八十七年十月十二日裁定
    送戒治處所施以強制戒治，並於八十八年二月二十四日裁定
    停止戒治，所餘戒治期間付保護管束，期間因再度施用毒品
    案件，經臺灣高等法院於八十八年九月十四日裁定撤銷停止
    戒治，令入戒治處所施以強制戒治，並於八十九年七月七日
    戒治期滿執行完畢出監，由臺灣高等法院以八十七年度上訴
    字第二六三三號判決免刑確定；嗣被告又因施用毒品案件，
    經本院以八十九年度毒聲字第二七一一號裁定送戒治處所施
    以強制戒治，於九十年十一月三日戒治期滿執行完畢出監，
    並經臺灣板橋地方法院以九十年度訴字第二九六號判決有期
    徒刑七月確定，於九十一年七月十八日縮刑期滿執行完畢，
    於翌日出監；復因施用第一級毒品，經本院以九十四年度訴
    字第一五○○號判處有期徒刑九月，嗣經臺灣高等法院以九
    十五年度上訴字第三七八號撤銷原判決，仍判處有期徒刑九
    月，於九十五年五月一日確定（尚未執行完畢）等情，有臺
    灣高等法院被告前案紀錄表在卷可考，足認被告已係多次犯
    施用毒品罪，本件自應依法追訴審判無訛。本件事證明確，
    被告犯行堪以認定，應依法論科。
二、按海洛因均具有成癮性、濫用性，對社會危害甚大，屬毒品
    危害防制條例第二條第二項第一款所規定之第一級毒品。核
    被告所為，係犯毒品危害防制條例第十條第一項之施用第一
    級毒品罪，其施用海洛因前持有毒品之低度行為，為嗣後施
    用之高度行為所吸收，不另論罪。查被告前因施用毒品案件
    ，經臺灣板橋地方法院以九十年度訴字第二九六號判決有期
    徒刑七月確定，於九十一年七月十八日縮刑期滿執行完畢，
    於翌日出監，有臺灣高等法院被告前案紀錄表在卷可稽。其
    受前開有期徒刑執行完畢後，五年以內故意再犯本件有期徒
    刑以上之罪，為累犯，應依刑法第四十七條第一項之規定加
    重其刑。爰審酌被告素行不佳，前經觀察勒戒、強制戒治等
    程序，並經判處刑罰執行完畢後，仍不知悔改，復繼續沾染
    毒品惡習，其施用毒品行為對於自身危害程度非輕、其犯罪
    之動機、目的、手段，暨犯後坦承犯行之態度等一切情狀，
    量處如主文所示之刑。
三、扣案海洛因一包（不含包裝袋，淨重○‧九八公克），應依
    毒品危害防制條例第十八條第一項前段規定沒收銷燬；另盛
    裝前揭毒品之包裝袋一個，為被告所有供其盛裝海洛因犯罪
    所用之物，業據被告供明在卷（見本院卷第二一頁），爰依
    刑法第三十八條第一項第二款規定宣告沒收。
據上論斷，應依刑事訴訟法第二百七十三條之一第一項、第二百
九十九條第一項前段，毒品危害防制條例第十條第一項、第十八
條第一項前段，刑法第十一條前段、第四十七條第一項、第三十
八條第一項第二款，判決如主文。
本案經檢察官林達到庭執行職務
中    華    民    國    95    年    12    月    29    日
                  刑事第十一庭   法  官  林庚棟
以上正本證明與原本無異。
如不服本判決，應於判決送達後十日內，向本院提出上訴狀。
                                 書記官  殷玉芬
中    華    民    國    96    年    1     月    3     日
附錄本案論罪科刑法條全文
毒品危害防制條例第十條：
施用第一級毒品者，處六月以上五年以下有期徒刑。
施用第二級毒品者，處三年以下有期徒刑。


司法院資訊處製作；財團法人民間司法改革基金會備份。
